【裁判字號】    88,易,5191
【裁判日期】    890119
【裁判案由】    傷害
【裁判全文】
臺灣高雄地方法院刑事判決                        八十八年度易字第五一九一號
    公  訴  人  臺灣高雄地方法院檢察署檢察官
    被      告  丙○○
右列被告因傷害案件，經檢察官提起公訴（八十八年度偵字第二四五四一號），本院
判決如左︰
    主  文
丙○○共同連續傷害人之身體，處拘役伍拾日，如易科罰金，以佰元折算壹日。
    事  實
丙○○於民國八十八年九月一日下午九時許，因指責鄰居甲○○之音響音量過大，二
人發生爭執，丙○○心生不滿，乃於同日下午九時五十分許，夥同不詳姓名之成年男
子四人，至高雄市楠梓區○○○路二二九號甲○○住處，共同基於傷害之犯意，或持
鐵管或徒手毆打甲○○，致甲○○受有左小腿挫傷併撕裂傷及左肘挫傷等傷害，甲○○之母乙○○即居中勸阻，詎丙○○及該不詳姓名成年男子四人，復承上開傷害之概
括犯意，連續共同毆打乙○○，亦致乙○○受有左手背、左手中指、食指、無名挫傷
紅腫瘀血之傷害。案經甲○○、乙○○訴由高雄市政府警察局楠梓分局移送臺灣高雄
地方法院檢察署檢察官偵查起訴。
    理  由
一、訊據被告丙○○矢口否認有傷害犯行，辯稱其與該不詳姓名成年男子四人係前往
    理論，但未毆打甲○○、乙○○成傷等語。惟查右揭事實，業據告訴人甲○○、
    乙○○指訴綦詳，並有診斷書二紙附卷可稽，再被告在本院審理中亦曾供承其夥
    同不詳姓名成年男子四人前往理論，雙方因而打起來等語，是被告嗣後所辯，無
    非避重就輕之詞，不足採信。從而被告犯行，應堪認定。
二、核被告所為，係犯刑法第二百七十七條第一項之傷害罪。被告與不詳姓名成年男
    子四人間，有犯意聯絡及行為分擔，均共同正犯。又被告先後毆打告訴人甲○○
    、乙○○，時間緊接，犯罪構成要件相同，顯係基於概括犯意為之，應依連續犯
    規定論以一罪。爰審酌被告因細故，即夥同四人共同毆打告訴人成傷，且行為後
    未坦承全部犯行，亦未與告訴人達成和解，惡性非輕，惟被告前未曾犯罪，有台
    灣高雄地方法院檢察署刑案資料查註紀錄表在卷足憑等一切情狀，量處如主文所
    示之刑，並諭知易科罰金之折算標準。
據上論斷，應依刑事訴訟法第二百九十九條第一項前段，刑法第二十八條、第五十六
條、第二百七十七條第一項、第四十一條，罰金罰鍰提高標準條例第一條前段、第二
條，判決如主文。
中      華      民      國    八十九    年      一      月    十九      日
                                    臺灣高雄地方法院刑事第一庭
                                        法  官 郭玫利
右正本證明與原本無異。
如不服本判決，應於送達後十日內，向本院提出上訴狀。
                                        書記官 許玉城
中      華      民      國    八十九    年   一       月   十九     日
附錄本判決論罪之法條全文
刑法第二百七十七條條第一項
傷害人之身體或健康者，處三年以下有期徒刑、拘役或一千元以下罰金。


司法院資訊處製作；財團法人民間司法改革基金會備份。
